---
title: "Ejercicios 4"
output:
  html_document:
    df_print: paged
date: "2024-11-18"
---

```{r setup, include=FALSE}
knitr::opts_chunk$set(echo = TRUE)
```

## Distribucion de Probabilidad Binomial

**1.- Un laboratorio afirma que una droga causa efectos secundarios en una proporción de 3 de cada 100
pacientes. Para contrastar esta afirmación, otro laboratorio elige al azar a 5 pacientes a los que aplica
la droga. ¿Cuál es la probabilidad de los siguientes sucesos?**

a) Ningún paciente tenga efectos secundarios.

$P(x=k)=C^n_k p^k q^{n-k}= {\dfrac {n!}{k!(n-k)!} p^kq^{n-k}}$

Data
n = 100
k = 3
P(x=0)

```{r}
n = 5
k = 0
x = 0
probability = 3 / 100

print(dbinom(x,n,probability))

factorial_n = factorial(n)
factorial_k = factorial(k)
factorial_n_menos_k = factorial(n-k)
probability_exp_k = probability^k
probability_n_minus_k = (1-probability)^(n-k)
resultado <- (factorial_n / (factorial_k * factorial_n_menos_k)) * (probability_exp_k) * probability_n_minus_k

print(resultado)
```

b) Al menos tres personas tengan efectos secundarios.

```{r}
n = 5
k = 3
x = 3
probability = 3 / 100

print(dbinom(x,n,probability))

factorial_n = factorial(n)
factorial_k = factorial(k)
factorial_n_menos_k = factorial(n-k)
probability_exp_k = probability^k
probability_n_minus_k = (1-probability)^(n-k)
resultado <- (factorial_n / (factorial_k * factorial_n_menos_k)) * (probability_exp_k) * probability_n_minus_k

print(resultado)
```
c) El número medio de pacientes que espera laboratorio que sufran efectos secundarios si elige 100 pacientes al azar.
```{r}
n = 100
probability = 3 / 100

media = n * probability

print("Numero de pacientes esperados que tengan efectos secundarios:")
print(media)
```

d) La desviación estándar de pacientes que espera el laboratorio que sufran efectos secundarios si elige 100 pacientes al azar.
```{r}
n <- 100
p <- 0.03

desviacion <- sqrt(n * p * (1 - p))
print(desviacion)
```

## Distribución de Probabilidad de Poisson

**2.- La contestadora automática de UVM recibe alrededor de seis llamadas telefónicas entre las 8 de la
mañana y las 10 de la mañana. ¿Cuál es la probabilidad de que Leah reciba más de una llamada en los
próximos 15 minutos? Sugerencia: Calcular la media lambda en términos de 8 intervalos de 15 minutos
la hora.**

Datos:
Llamadas : 6
Horas: 8 - 10AM
Tomando Lapso de tiempo de 15 min: 0.75 llamadas
Lambda = 0.75

```{r}
lambda_value = 0.75
e = exp(1)
k = 1

print(ppois(k,lambda = lambda_value,lower.tail = FALSE))

lambda_value_exp_k = lambda_value^k
e = exp(1)
e_exp_menos_lambda = e^(-lambda_value)
factorial_k = factorial(k)

probability_k1 = (lambda_value_exp_k * e_exp_menos_lambda)/factorial_k

k = 0
lambda_value_exp_k = lambda_value^k
probability_k0 = (lambda_value_exp_k * e_exp_menos_lambda)/factorial_k

probability <- 1 - (probability_k0 + probability_k1)

print(probability)

```

**3.- Un río tiene un promedio de 3 bacterias E. coli por 5 ml de agua. ¿Cuál es la probabilidad de que se
encuentren exactamente 20 bacterias en una muestra de 50 ml?**



```{r}
lambda_value = 3 # por cada 5 ml
lambda_value = lambda_value * 10 # para mantener la proporcion a 50ml
e = exp(1)
k = 20
print(dpois(k,lambda_value))


lambda_value_exp_k = lambda_value^k
e = exp(1)
e_exp_menos_lambda = e^(-lambda_value)
factorial_k = factorial(k)

probability = (lambda_value_exp_k * e_exp_menos_lambda)/factorial_k

print(probability)

```

