---
title: "Ejercicios 4"
output:
  html_document:
    df_print: paged
date: "2024-11-18"
---

```{r setup, include=FALSE}
knitr::opts_chunk$set(echo = TRUE)
```

## Distribucion de Probabilidad Binomial

**1.- Un laboratorio afirma que una droga causa efectos secundarios en una proporción de 3 de cada 100
pacientes. Para contrastar esta afirmación, otro laboratorio elige al azar a 5 pacientes a los que aplica
la droga. ¿Cuál es la probabilidad de los siguientes sucesos?**

a) Ningún paciente tenga efectos secundarios.

$P(x=k)=C^n_k p^k q^{n-k}= {\dfrac {n!}{k!(n-k)!} p^kq^{n-k}}$

Data
n = 100
k = 3
P(x=0)

```{r}
n = 5
k = 0
x = 0
probability = 3 / 100

print(dbinom(x,n,probability))

factorial_n = factorial(n)
factorial_k = factorial(k)
factorial_n_menos_k = factorial(n-k)
probability_exp_k = probability^k
probability_n_minus_k = (1-probability)^(n-k)
resultado <- (factorial_n / (factorial_k * factorial_n_menos_k)) * (probability_exp_k) * probability_n_minus_k

print(resultado)
```

b) Al menos tres personas tengan efectos secundarios.

```{r}
n = 5
k = 3
x = 3
probability = 3 / 100

print(dbinom(x,n,probability))

factorial_n = factorial(n)
factorial_k = factorial(k)
factorial_n_menos_k = factorial(n-k)
probability_exp_k = probability^k
probability_n_minus_k = (1-probability)^(n-k)
resultado <- (factorial_n / (factorial_k * factorial_n_menos_k)) * (probability_exp_k) * probability_n_minus_k

print(resultado)
```
c) El número medio de pacientes que espera laboratorio que sufran efectos secundarios si elige 100 pacientes al azar.
```{r}
n = 100
probability = 3 / 100

media = n * probability

print("Numero de pacientes esperados que tengan efectos secundarios:")
print(media)
```

d) La desviación estándar de pacientes que espera el laboratorio que sufran efectos secundarios si elige 100 pacientes al azar.
```{r}
n <- 100
p <- 0.03

desviacion <- sqrt(n * p * (1 - p))
print(desviacion)
```

## Distribución de Probabilidad de Poisson

**2.- La contestadora automática de UVM recibe alrededor de seis llamadas telefónicas entre las 8 de la
mañana y las 10 de la mañana. ¿Cuál es la probabilidad de que Leah reciba más de una llamada en los
próximos 15 minutos? Sugerencia: Calcular la media lambda en términos de 8 intervalos de 15 minutos
la hora.**

Datos:
Llamadas : 6
Horas: 8 - 10AM
Tomando Lapso de tiempo de 15 min: 0.75 llamadas
Lambda = 0.75

```{r}
lambda_value = 0.75
e = exp(1)
k = 1

print(ppois(k,lambda = lambda_value,lower.tail = FALSE))

lambda_value_exp_k = lambda_value^k
e = exp(1)
e_exp_menos_lambda = e^(-lambda_value)
factorial_k = factorial(k)

probability_k1 = (lambda_value_exp_k * e_exp_menos_lambda)/factorial_k

k = 0
lambda_value_exp_k = lambda_value^k
probability_k0 = (lambda_value_exp_k * e_exp_menos_lambda)/factorial_k

probability <- 1 - (probability_k0 + probability_k1)

print(probability)

```

**3.- Un río tiene un promedio de 3 bacterias E. coli por 5 ml de agua. ¿Cuál es la probabilidad de que se
encuentren exactamente 20 bacterias en una muestra de 50 ml?**



```{r}
lambda_value = 3 # por cada 5 ml
lambda_value = lambda_value * 10 # para mantener la proporcion a 50ml
e = exp(1)
k = 20
print(dpois(k,lambda_value))


lambda_value_exp_k = lambda_value^k
e = exp(1)
e_exp_menos_lambda = e^(-lambda_value)
factorial_k = factorial(k)

probability = (lambda_value_exp_k * e_exp_menos_lambda)/factorial_k

print(probability)

```

## Distribución de Probabilidad Geométrica

**4.-En la copa Mundial FIFA, Alemania tiene un 60% de probabilidad de ganar un partido. ¿Cuál es la
probabilidad de que Alemania juegue hasta perder, si se sabe que en la copa del mundo se juegan 3
partidos de grupos, 1 partido de octavos de final, 1 partido de cuartos de final, 1 partido de semifinales
y otro de final, sin contar empates en la fase de grupos, esto implica que debe ganar los tres primeros
partidos?**

```{r}
p <- 0.6
k <- 4

prob <- (1-p) * p^(k-1)
print(prob)

```
## Distribución de Probabilidad Normal

**5.- El precio promedio de las acciones de una empresa es de $25 con una desviación típica de $4.**

Determine la probabilidad que:
a) Una acción tenga un costo menor de $20.

```{r}
desviacion_estandar <- 4
media <- 25
costo <- 20
probability <- pnorm(costo,mean= media,sd=desviacion_estandar)
print(probability)

#Obtener Z
Z <- (costo - media)/ desviacion_estandar
print(Z)

# Leyendo tabla de libro:Introduccion a la probabilidad y estadistica
# Pagina 688, se obtiene que la probabilidad de Z = -1.25 es: 0.1056
probability <- 0.1056

```

b) Una acción tenga un costo mayor de $30.
```{r}
desviacion_estandar <- 4
media <- 25
costo <- 30
probability <- pnorm(costo,mean=media,sd=desviacion_estandar,lower.tail = FALSE)
print(probability)

Z <- (costo - media)/ desviacion_estandar
print(Z)
# Leyendo tabla de libro:Introduccion a la probabilidad y estadistica
# Pagina 689, se obtiene que la probabilidad de Z = 1.25 es: 0.8944
# Pero esto es la probabilidad de que sea menor a 30, queremos la diferencia

probability <- 1 - 0.8944 # Valor de tabla
print(probability)

```

c) El precio esté comprendido entre $20 y $30.
```{r}
#Ya tenemos la probabilidad de Menor de 20
probability_menor_20 <- 0.1056
probability_mayor_30 <- 0.1056

probability_entre_20_Y_30 <- 1 - probability_menor_20 - probability_menor_20
print(probability_entre_20_Y_30)

```
## Distribución de Probabilidad Hipergeométrica

**6.- Supongamos una máquina que produce tornillos y los datos acumulados indican que el 1% salen con defectos. Se tiene una caja con muestra de 60 tornillos.**


a) ¿Cuál es la probabilidad de que ningún tornillo salga defectuoso?
```{r}
N <- 100 #Poblacion total
n <- 60 # Tamaño de la muestra
K <- 1 # 
k <- 0

#Calculamos terminos
primer_termino <- 1  
segundo_termino <- factorial(N-K) / (factorial(n) * factorial((N-K) - n))
tercer_termino <- factorial(N)/(factorial(n) * factorial(N-n))

probability <- (primer_termino * segundo_termino) / tercer_termino
print(probability)

#Comprobacion en R
probability <- dhyper(k,K,N-K,n)
print(probability)

```

b) ¿Cuál es la probabilidad de que exactamente 3 tornillos salgan defectuosos?
```{r}
N <- 100 #Poblacion total
n <- 60 # Tamaño de la muestra
K <- 1 # 
k <- 3

#Calculamos terminos
primer_termino <- 0   # Ya que k es mayor que K
segundo_termino <- factorial(N-K) / (factorial(n) * factorial((N-K) - n))
tercer_termino <- factorial(N)/(factorial(n) * factorial(N-n))

probability <- (primer_termino * segundo_termino) / tercer_termino
print(probability)

#Comprobacion en R
probability <- dhyper(k,K,N-K,n)
print(probability)
```

c) ¿Cuál es la probabilidad de que más de 3 tornillos salgan defectuosos?
```{r}
k <- 4

# Sabemos que si con 3 la probabilidad es 0, con mas de 3 sigue siendo 0.


#Comprobacion en R
probability <- dhyper(k,K,N-K,n)
print(probability)

```


**7.- Las especificaciones para la fabricación de cierta aleación exigen 23.2% de cobre. Una muestra de 10 análisis del producto ha revelado un contenido medio de 23.5% de bore con una desviación típica de .24%. ¿Podemos concluir que el producto cumple las especificaciones al nivel de significación:**

a) 0.01
```{r}

```


b) 0.05
```{r}

```

