---
title: "Proyecto Integrador"
output: html_document
date: "2024-11-15"
---

```{r setup, include=FALSE}
knitr::opts_chunk$set(echo = TRUE)
```

# Proyecto Integrador Etapa 1
<http://rmarkdown.rstudio.com>

En esta etapa se realizara el analisis descriptivo de los datos

## Exploracion de datos

Al hacer una revision inicial de los datos se identifica que hay dos categorias que no caen en el estandar de los restos de los datos.

* 100 años y más:   18 295
* No especificado:   273 386

### Caso 100 años y mas

Para este caso vamos a tomar el valor como si el valor fuera solo para edades de 100 años

Cargando datos de data\original-data.csv.csv

```{r}
library(readr)
original_data <- read.csv("data/original-data.csv", header=TRUE, stringsAsFactors=FALSE, fileEncoding = "ISO-8859-1")
```

Ahora actualizamos la categoria de "100 años y más" a "100 años"

```{r}
original_data$Total[original_data$Total == "100 años y más"] <- "100 años"
write.csv(original_data,"data/data.csv",row.names = FALSE, fileEncoding = "ISO-8859-1")
```

### Caso No especificado
Para este caso podemos tomar varios caminos, ya que no tenemos una forma certera de identificar a que edad pertenecen

1) Ignorar el dato
2) Agregar los datos a la Edad que tiene mas valores, ya que es mas probable que la mayoria de los datos pertenezcan a esta cagtegoria

Para evitar influenciar los datos, y debido a que representan muy poco porcentaje de la muestra, se eliminaran

```{r}
indice_de_no_especificado = original_data$Total == "No especificado"
original_data <- original_data[!indice_de_no_especificado,]
write.csv(original_data,"data/data.csv",row.names = FALSE, fileEncoding = "ISO-8859-1")
```

Ya con los datos limpios, procedemos a hacer los calculos.

## 1) Agrupacion de los datos

### 1.1 Considerar el conjunto de los datos.


Considerar el conjunto de datos en Excel de una encuesta realizada por el Instituto Nacional de Estadística y Geografía (INEGI) para obtener la información útil:


Cargando datos de data\data.csv

```{r}
library(readr)
#guess_encoding("data/data.csv")
data <- read.csv("data/data.csv", header=TRUE, stringsAsFactors=FALSE, fileEncoding = "ISO-8859-1")

```

Comprobando que los datos estan cargados correctamente

```{r}
head(data)
summary(data)
```

Los datos de la columna "Edad" y "Personas" estan detectados como texto, pero los necesitamos como numeros.Por lo que generaremos nuevas columnas de tipo numerico, "Edad", "NumeroDePersonas" respectivamente.

```{r}
data$Edad <- as.numeric(gsub(" años", "", data$Total))
data$NumDePersonas <- as.numeric(gsub(" ","",data$Personas))
write.csv(data,"updated_file.csv",row.names = FALSE)
```

Validando que la nueva columna sea de tipo numerico

```{r}
head(data)
summary(data)
```





### 1.2) Tabla de Frecuencias

Se agrupan los datos tomando en cuenta las edades para cada etapa del desarrollo humano tomando encuenta cada etapa del desarrollo humano, los cuales sirven para crear los intervalos y obtener las frecuencias.

* Niñes - 0 a 12
* Adolescencia - 13 a 18
* Juventud - 19 a 25
* Adultez - 26 a 60
* Vejez - 61 a 100

```{r}
data$RangoEdad <- cut(data$Edad,
                     breaks = c(-1, 12, 18, 25, 60, 100),
                     labels = c("Niñes (0-12)", "Adolescencia (13-18)", "Juventud (19-25)", "Adultez (26-60)", "Vejez (61-100)"),
                     right = TRUE)

```

```{r}
tabla_agrupada <- aggregate(NumDePersonas ~ RangoEdad, data = data, sum)
print(tabla_agrupada)

```

## 2) Realizar la descripcion de los datos agrupados

### 2.1) Obtener las medidas de tendencia central

Obtener las medidas de tendencia central: media, moda y mediana

* Toda vez que ya se tiene el software se pueden obtener las medidas de dos formas:
  * Mediante el software elegido.
  * Utilizando las fórmulas expresadas en las sesiones y/o en los materiales del curso.

Media
```{r}
# Obtener la marca de clase
intervalos = c(0, 12, 18, 25, 60, 100)

marcasDeClase <- (head(intervalos, -1) + tail(intervalos, -1)) / 2
print(marcasDeClase)

total_numero_personas = sum(tabla_agrupada$NumDePersonas)
media <- sum(tabla_agrupada$NumDePersonas * marcasDeClase)/ total_numero_personas
print(media)
```
Mediana
```{r}
# Encontrar T
T <- total_numero_personas / 2
#print(T)
# El valor de T cae en el grupo Adultes (26-60)
Li <- 26
Ls <- 60
frecuencia_acumulada <-  cumsum(tabla_agrupada$NumDePersonas)
grupo_especifico <- "Adultez (26-60)"
indice <- which(tabla_agrupada$RangoEdad == grupo_especifico)
suma_acumulada <- ifelse(indice > 1, frecuencia_acumulada[indice - 1], 0)
Fi_Minus1 <- suma_acumulada

fi <- tabla_agrupada$NumDePersonas[tabla_agrupada$RangoEdad == grupo_especifico]

ai <- Ls - Li

mediana <- Li + ((T-Fi_Minus1)/fi) * ai

print(mediana)
```

Moda
```{r}
# La moda tambien cae en el grupo de Adultes (26-60)
indice_grupo_anterior = indice - 1
indice_grupo_posterior = indice + 1

fi_Menos1 <- tabla_agrupada$NumDePersonas[indice_grupo_anterior]
fi_Mas1 <- tabla_agrupada$NumDePersonas[indice_grupo_posterior]

moda <- Li + ((fi - fi_Menos1)/((fi - fi_Menos1) + (fi - fi_Mas1))) * ai
print(moda)
```
Nota: Como dato interesante la mediana es menor que la Moda y la Media.

### 2.2) Obtener las medidas de dispersión: desviación estándar y varianza

* Toda vez que ya se tiene el software se pueden obtener las medidas de dos formas:
  * Mediante el software elegido.
  * Utilizando las fórmulas expresadas en las sesiones y/o en los materiales del curso.


Teniendo:
* Media: 33.34
* Total de personas: 125,740,638


Varianza
```{r}
diferencias = marcasDeClase - media
elevando_al_quadrado = diferencias^2
multiplicando_por_frecuencia <- elevando_al_quadrado * tabla_agrupada$NumDePersonas
sumando_todo <- sum(multiplicando_por_frecuencia)
varianza = sumando_todo / total_numero_personas
print(varianza)
```
Desviacion Estandar
```{r}
desviacion_standard <- sqrt(varianza)
print(desviacion_standard)
```
### 2.3) Obtener el histograma de frecuencias, ojiva y polígono de frecuencias.

* Utilizar el software seleccionado para obtener:
  * Polígono de frecuencias
  * Ojiva
  * Histograma


Poligono de frecuencias
```{r}
# Evitar notación científica
options(scipen = 999)
plot(marcasDeClase, tabla_agrupada$NumDePersonas,type = "b", pch=16, col="blue",xlab = "Marca de clase", ylab = "Frecuencia", main = "Poligono de frecuencias")
```

Ojiva
```{r}
tabla_agrupada$NumDePersonasAcumuladas <- cumsum(tabla_agrupada$NumDePersonas)

plot(marcasDeClase, tabla_agrupada$NumDePersonasAcumuladas, type = "b", col = "blue", pch=16, lwd = 2 , xlab = "Intervalos", ylab = "Frecuencia acumulada", main = "Ojiva")

```



Histograma
```{r}
plot(marcasDeClase, tabla_agrupada$NumDePersonas, type = "h", lwd=45, lend=1, col= "blue", xlab = "Intervalos", ylab="Frecuencia", main = "Histograma")
```


### 2.4) Obtener probabilidades de valores con respecto a alguna distribución de probabilidad

* Elegir dados los datos, una distribución de probabilidad, preferentemente la normal para trabajar.
* Elegir para cada etapa de la vida (niñez, adolescencia, juventud, adultez, vejez) un valor ( por ejemplo, en adultez la edad del equipo, en niñez la edad de su hijo, etc.)
  * Utilizar las unidades Z para calcular dada la media y la varianza, la probabilidad de que la edad media de la etapa sea menor al valor extremo de la etapa dado esto es P(edad media<=Valor extremo de la etapa). Por ejemplo el valor medio de la niñez sea de 10,000 y el valor total de la etapa de niñez sea 23000.